臺灣高等法院臺中分院刑事裁定
111年度毒抗字第829號

抗  告  人  
即  被  告  周嘉偉


上列抗告人因聲請觀察勒戒處分案件，不服臺灣南投地方法院中
華民國111年6月29日裁定（111年度毒聲字第199號）提起抗告，
本院裁定如下：
    主  文
抗告駁回。
    理  由
一、抗告意旨略以：抗告人即被告甲○○（下稱被告）因有1名幼
    兒要撫養，還有貸款要繳，事業也剛起步，被告已改掉施用
    毒品，請法官可改判讓被告在草屯療養院戒癮治療與在法院
    報到等語。
二、按犯毒品危害防制條例第10條之罪者，檢察官應聲請法院裁
    定，或少年法院（地方法院少年法庭）應先裁定，令被告或
    少年入勒戒處所觀察、勒戒，其期間不得逾2月，毒品危害
    防制條例第20條第1項定有明文。這條法律的立法意旨，是
    在幫助施用毒品的人戒毒，性質上為一療程，而非懲罰，並
    屬強制規定，凡經檢察官聲請法院裁定將被告送勒戒處所觀
    察、勒戒者，法院只能審查被告是否有施用毒品之行為，以
    及被告是否為「初犯」或為觀察、勒戒、強制治療執行完畢
    後「3年內再犯」而為准駁的裁定，並無自由斟酌以其他方
    式替代或得以其他原因免予或暫緩執行之權。
三、被告於民國110年8月4日8時20分許為警採尿時回溯96小時內
    之某時，在南投縣○○鄉○○村○○巷00號住所內，施用第二級毒
    品甲基安非他命1次等情，已經被告於偵訊時坦承不諱（見
    毒偵卷第8頁反面），且經警採集被告尿液送驗結果，確呈
    安非他命及甲基安非他命陽性反應等情，有中山醫學大學附
    設醫院檢驗科藥物檢測中心尿液檢驗報告在卷可證（見警卷
    第17頁），足認被告確有前開施用第二級毒品甲基安非他命
    犯行。又被告未曾接受觀察、勒戒或強制戒治之處分，有卷
    附臺灣高等法院被告前案紀錄表可參，依上開規定，檢察官
    聲請裁定將被告送勒戒處所觀察、勒戒，法院應依上開規定
    裁定令入勒戒處所執行觀察、勒戒，而無自由裁量得以其他
    方式替代或得以其他原因免予或暫緩執行之餘地。被告提起
    抗告說自己家中有幼兒要撫養、有貸款要繳納等語，這是被
    告個人的家庭狀況，雖然令人同情，法院仍然不得據以排除
    上開強制規定的適用。
四、綜上所述，原審認檢察官的聲請為正當，因此准許檢察官聲
    請，裁定將被告送勒戒處所觀察勒戒，期間不得逾2月。原
　　審認定事實及適用法律都是正確無誤。本件抗告，為無理由
    ，應予駁回。
據上論斷，應依刑事訴訟法第412條，裁定如主文。
中　　華　　民　　國　　111 　年　　9 　　月　　8 　　日
            刑事第四庭     審判長法　官   蔡  名  曜
                                 法　官   邱  鼎  文
                                 法　官   鄭  永  玉
以上正本證明與原本無異。
不得再抗告。
                                 書記官   林  姿  妤
　　　　　　　　　　　　　　　　 
中　　華　　民　　國　　111 　年　　9 　　月　　8 　　日